臺灣基隆地方法院民事判決
109年度基簡字第1370號
原      告  良京實業股份有限公司

法定代理人  平川秀一郎
訴訟代理人  蘇芷萱    
被      告  蔡淑芬    


上列當事人間請求給付借款事件，本院於民國109年12月29日言
詞辯論終結，判決如下：
    主      文
被告應給付原告新臺幣肆萬捌仟陸佰玖拾貳元，及自民國九十四
年六月十八日起至清償日止，按週年利率百分之十七計算之利息
，暨自民國九十四年六月二十日起至清償日止，逾期在六個月以
內者，按上開利率百分之十、逾期超過六個月者，按上開利率百
分之二十計算之違約金。
被告應給付原告新臺幣陸萬肆仟參佰伍拾參元，及其中新臺幣伍
萬捌仟零陸拾捌元自民國九十四年十二月十日起至民國一百零四
年八月三十一日止，按週年利率百分之二十計算之利息，自民國
一百零四年九月一日起至清償日止，按週年利率百分之二十計算
之利息，暨違約金新臺幣壹仟貳佰元。
被告應給付原告新臺幣肆萬玖仟肆佰貳拾捌元，及其中新臺幣肆
萬伍仟壹佰壹拾柒元自民國九十四年十二月一日起至民國一百零
四年八月三十一日止，按週年利率百分之二十計算之利息，自民
國一百零四年九月一日起至清償日止，按週年利率百分之十五計
算之利息，暨自民國九十五年一月二日起至清償日止，逾期在六
個月以內者，按週年利率百分之二、逾期超過六個月者，按週年
利率百分之四計算之違約金。
訴訟費用新臺幣壹仟柒佰柒拾元由被告負擔。
本判決得假執行；但被告如各以新臺幣肆萬捌仟陸佰玖拾貳元、
新臺幣陸萬肆仟參佰伍拾參元、新臺幣肆萬玖仟肆佰貳拾捌元為
原告預供擔保，就本判決主文第一項、第二項、第三項所命給付
，得免為假執行。
    事實及理由
一、被告經合法通知，未於言詞辯論期日到場，核無民事訴訟法
    第386條各款所列情形，爰依民事訴訟法第436條第2項、第3
    85條第1項前段規定，准原告聲請，由其一造辯論而為判決
    。
二、原告起訴主張：
　㈠被告前向慶豐商業銀行股份有限公司(下稱慶豐銀行)申請個
    人信用貸款借款新臺幣(下同)70,000元，約定按週年利率17
    %固定計息，未按期攤還本息時，逾期未超過6個月者，按上
    開利率10%，超過6個月者，就超過部分，按上開利率20%加
    計違約金。被告自民國94年5月18日起即未依約履行繳款義
    務，尚欠本金48,353元及約定之利息、違約金，經慶豐銀行
    將其對被告之債權讓與慶銀資產管理股份有限公司再讓與原
    告，並公告於報紙為債權讓與之通知。　　　
  ㈡被告與渣打國際商業銀行股份有限公司（下稱渣打銀行）簽
    訂信用卡使用契約並申請餘額代償服務，依約被告得持用信
    用卡於特約商店簽帳消費，惟需於當期繳款截止日前清償或
    選擇以循環信用方式繳付最低應繳金額，倘被告未依約繳款
    ，應按週年利率20%計算循環利息，如未於當期繳款期限前
    繳付最低應繳金額或遲誤繳款期限者，除循環信用利息外，
    另應按月計算違約金，並依行政院金融監督管理委員會100
    年2月9日金管銀票字第10040000140號令，持卡人當期帳單
    應繳總金額逾1,000元者，第1、2、3期違約金收取上限分別
    為300元、400元、500元辦理。被告未依約繳款，截至94年1
    2月9日止，尚積欠渣打銀行64,353元（本金為58,068元）及
    利息、違約金，渣打銀行已將上開債權讓與原告，並公告於
    報紙為債權讓與之通知。
　㈢被告向中華商業銀行股份有限公司（下稱中華商銀）申請小
    額信用貸款，借款額度最高50,000元，約定利息按週年利率
    18.25%計算，如未按期繳納本息者，全部債務視為到期，延
    滯期間之利率改依週年利率20%計算，並加計逾期在6個月內
    者，按週年利率2%，逾期超過6個月以上者，按週年利率4%
    計算之違約金。但被告未依約繳付本息，截至94年11月30日
    止，尚積欠49,428元（本金為45,117元），經中華商銀將其
    對被告之債權讓與富全國際資產管理股份有限公司再讓與原
    告，並公告於報紙為債權讓與之通知。
  ㈣上開債權讓與之事實已發函通知被告，原告並以本起訴狀繕
    本送達再為債權讓與之通知，為此提起本訴，並聲明：如主
    文第1項、第2項、第3項所示。
三、被告經合法通知未到庭，亦未提出書狀為任何聲明或陳述。
四、經查，原告主張之上開事實，業據提出慶豐銀行「卡友貸」
    通信貸款契約、交易明細查詢、95年8月25日債權讓與證明
    書、98年6月29日債權讓與證明書、信用卡申請書、帳單、
    約定條款、99年10月29日債權讓與證明書、太平洋日報債權
    讓與公告及金融監督管理委員會發布之信用卡違約金收取規
    範、中華商銀消費性信用貸款申請書、小額信用貸款契約、
    交易明細表、94年12月29日債權讓與證明書、102年10月30
    日債權讓與證明書、民眾日報債權讓與公告、債權讓與通知
    函等件影本為證，而被告經合法通知未到庭爭執，亦未提出
    書狀為任何聲明或陳述，原告之主張自堪信屬實。
五、按稱消費借貸者，謂當事人一方移轉金錢或其他代替物之所
    有權於他方，而約定他方以種類、品質、數量相同之物返還
    之契約；借用人應於約定期限內，返還與借用物種類、品質
    、數量相同之物；遲延之債務，以支付金錢為標的者，債權
    人得請求依法定利率計算之遲延利息，但約定利率較高者，
    仍從其約定利率；當事人得約定債務人於債務不履行時，應
    支付違約金。民法第474條第1項、第478條前段、第233條第
    1項、第250條第1項分別定有明文。另104年2月4日新修正之
    銀行法第47之1條第2項規定：自104年9月1日起，銀行辦理
    現金卡之利率或信用卡業務機構辦理信用卡之循環信用利率
    不得超過年利率15%。再按債權之讓與，非經讓與人或受讓
    人通知債務人，對於債務人不生效力，民法第297條第1項前
    段亦有明定。質言之，債權讓與不過「變更債權之主體」該
    債權之性質既不因此有所變更，亦不以債務人之同意為其必
    要，祇須讓與人或受讓人曾踐行通知（將債權讓與之事實通
    知債務人），該債權讓與對債務人即生效力。從而，原告依
    消費借貸契約及債權讓與之法律關係，請求被告給付如主文
    第1項、第2項、第3項所示之金額、利息及違約金，為有理
    由，應予准許。
六、本件係民事訴訟法第427條第1項所定之標的金額500,000元
    以下之財產權訴訟，本院為被告敗訴之判決，應依職權宣告
    假執行，並依同法第392條第2項規定，依職權宣告被告預供
    擔保，得免為假執行。
七、本件第一審裁判費為1,770元，此外別無其他費用支出，訴
    訟費用應由敗訴的被告負擔。
八、結論：本件原告之訴為有理由，依民事訴訟法第436條第2項
    、第385條第1項前段、第78條、第87條第1項、第389條第1
    項第3款、第392條第2項，判決如主文。　　
中　　華　　民　　國　　109 　年　　12　　月　　30　　日
                  基隆簡易庭法　官　陳湘琳　　　　　
以上正本係照原本作成。
對於本件判決如有不服，應於收受送達後20日內向本院提出上訴
書狀，上訴於本院合議庭，並按他造當事人之人數附具繕本。如
委任律師提起上訴者，應一併繳納上訴審裁判費。
中　　華　　民　　國　　109 　年　　12　　月　　30　　日
                            書記官　林亭如